【裁判字號】    98,上訴,2191
【裁判日期】    981021
【裁判案由】    毒品危害防制條例
【裁判全文】
臺灣高等法院刑事判決                98年度上訴字第2191號
上  訴  人  臺灣桃園地方法院檢察署檢察官
被      告  甲○○
指定辯護人  本院公設辯護人王永炫
上列上訴人因毒品危害防制條例案件，不服臺灣桃園地方法院97
年度訴字第710號，中華民國98年3月19日第一審判決（起訴案號
：臺灣桃園地方法院檢察署97年度偵字第13094號），提起上訴
，本院判決如下：
    主  文
原判決關於販賣第三級毒品部分撤銷。
甲○○販賣第三級毒品，處有期徒刑年陸月，扣案之第三級毒
品愷他命拾伍包（驗餘扣除包裝總重伍拾捌點參陸公克）及包裝
袋拾伍只（總重肆點參伍公克）均沒收。
其他上訴駁回。
    事  實
一、甲○○明知愷他命（Ketamine）係毒品危害防制條例第2條
    第2項第3款所規定之第三級毒品，依法不得販賣，竟意圖營
    利，基於販出愷他命之犯意，於民國97年5月29日20時40分
    許，在桃園縣平鎮市○○○○道附近麥當勞速食餐廳後方，
    以新臺幣（下同）27,800元之價格，向真實姓名年籍不詳綽
    號「龍岡飆仔」之成年人販入愷他命15包（毛重各約4.9公
    克、4.9公克、5.2公克、4.9公克、5.3公克、5.1公克、4.9
    公克、5.0公克、4.9公克、5.2公克、2.1公克、2.2公克、
    2.2公克、2.3公克、2.2公克；送驗時合計驗前總毛重62.87
    公克【包裝塑膠袋總重4.35公克】，取樣0.16公克鑑定用罄
    ，純度約90%，推估驗前總純質淨重約52.66公克），即每公
    克販入價格約442元，而欲以每公克1,000元販賣予不特定人
    圖利。甲○○購得上開愷他命後，駕駛車號9399-HF號自小
    客車，於當日23時40分許，行經桃園縣平鎮市○○路○段215
    號前，遇警盤查，當場在其背包內查獲上開愷他命15包，甲
    ○○於警方尚未知悉其販賣愷他命之前，即主動供出其販賣
    愷他命之情節，警方因而始悉上情，甲○○嗣並接受裁判。
二、案經桃園縣政府警察局移送臺灣桃園地方法院檢察署檢察官
    偵查起訴。
    理  由
甲、有罪部分：
一、證據能力部分：
  (一)按被告之自白，非出於強暴、脅迫、利誘、詐欺、疲勞訊問
    、違法羈押或其他不正之方法，且與事實相符者，得為證據
    。被告陳述其自白係出於不正之方法者，應先於其他事證而
    為調查。該自白如係經檢察官提出者，法院應命檢察官就自
    白之出於自由意志，指出證明之方法。刑事訴訟法第156條
    第1項、第3項定有明文。上訴人即被告甲○○與其選任辯護
    人於原審辯稱：被告於警詢及偵查中自白，係因被告於警詢
    時受到警員恐嚇及誘導，故於警詢及偵查中之陳述，均非出
    於被告之自由意志，警詢及偵查中之自白均無證據能力云云
    。然證人即負責詢問被告之員警劉勇男於原審證述：「是被
    告自己陳述的」、「一問一答」「（問：有無警員要求被告
    想交保就要承認販賣毒品？）我沒有說，也沒有聽到別人這
    樣說」、「（問：有無聽到有警員對被告大小聲？）我沒有
    ，也沒有聽見有人對他大小聲」等語（見原審卷第105至107
    頁）；證人即負責製作被告上開警詢筆錄之員警黎萬仁於原
    審亦證稱：「（問：在警局製作筆錄時，有無跟被告講說想
    交保就要承認販賣毒品？）我不可能這樣跟被告說，我有跟
    被告說，你坦承販賣愷他命是重罪，因為被告跟我們坦承我
    們都嚇一跳，我們是根據被告所說的做筆錄，他怎麼說，我
    們就怎麼做筆錄」、「（問：有無警員對被告大小聲？）沒
    有，我們對被告很客氣」、「（問：在製作筆錄時有無先打
    好筆錄，請被告照唸？）沒有，都是我們發問，被告自己回
    答的」、「（問：調查筆錄是否為一問一答製作？）是，一
    問一答」等語（見原審卷第99至103頁）；且於證人劉勇男
    、黎萬仁到庭作證後，被告供承：為其製作警詢筆錄的兩位
    警員都沒有兇我，也沒有要求其承認，他們對被告很客氣，
    其確實在查獲當場，就承認查到的愷他命是要販賣等語（見
    原審卷第108頁）。參以被告於警方查獲其背包有愷他命之
    時，即自白愷他命係供販賣獲利之情，則警員當無施以強暴
    、脅迫、恐嚇或不當誘導，促使其自白之必要，足見被告警
    詢所述，確係出於其自由意志所為，又被告於偵查中之自白
    ，亦無以不正之方法、悖於被告之自由意志而取得之情事，
    是被告之警詢及偵查中之自白均有證據能力。
  (二)按本件認定事實所引用之卷內所有證據資料（含文書證據及
    物證等），並無證據證明係違背法定程序所取得，且無顯有
    不可信之情況，本院認以之作為證據，應屬適當，上訴人即
    檢察官、被告及其選任辯護人對上開證據資料之證據能力均
    表示不予爭執，故認該等證據資料均有證據能力。
二、訊據被告於審理中雖承認於97年5月29日20時40分許，在桃
    園縣平鎮市○○○○道附近麥當勞速食餐廳後方，以27,800
    元之價格，向真實姓名年籍不詳綽號「龍岡飆仔」之人買入
    扣案之愷他命15包，惟否認有販賣第三級毒品之犯行，辯稱
    ：其與2至4位朋友合夥，以20,000元買進扣案之愷他命，準
    備平分後，單純供己施用，並無販賣營利之意圖云云。經查
    ：
  (一)被告於上開時、地，駕車遇警盤查，當場由警察自其背包查
    獲愷他命15包扣案，經被告迭於警詢、偵查、原審及本院承
    認，並有桃園縣政府警察局搜索扣押筆錄、扣押物品目錄表
    及扣案愷他命照片2張附卷可稽（見偵查卷第9至14頁、第40
    頁）。扣案毒品經送內政部警政署刑事警察局，以氣相層析
    /質譜儀分析法鑑驗結果，含第三級毒品愷他命（Ketamine
    ）成份，合計驗前總毛重62.87公克，包裝塑膠袋總重4.35
    公克，取樣0.1 6公克鑑定用罄，純度約90％，推估驗前總
    純質淨重約52.66公克等情，有該局97年6月23日刑鑑字第09
    70089489號鑑定書附卷可憑（見原審卷第49頁），是被告於
    97年5月29日20時40分許，在桃園縣平鎮市○○○○道附近
    麥當勞速食餐廳後方，以27,800元向「龍岡飆仔」買入愷他
    命15包之事實，堪以認定。此愷他命15包合計驗前總毛重62
    .87公克，被告以27,800元購入，則毛重每公克之買入價約
    為442元（計算式：27,800÷62.87＝422，元以下四捨五入
    ）。
  (二)被告於警詢另供稱：其當時駕駛車號9399-HF號自小客車載
    朋友，停靠路邊下車講電話，警方巡邏經過，盤查其身分，
    查獲其背包內有愷他命，警方問愷他命是誰所有，其立即承
    認是其所有，警方再詢問用途，其亦向警方坦承欲利用080
    桃園星願網站聊天室，尋找不特定對象，主動詢問對方是否
    需要愷他命，向不特定人士販售，準備若對方要購買，就與
    之約地點交易，欲以1公克1,000元之價格賣出，此次還來不
    及販出即為警查獲；其因沒有工作而缺錢，「龍岡飆仔」在
    網路聊天室告知販毒利潤很好，短時間可以獲利兩三倍，於
    是其向「龍岡飆仔」買毒品，伺機販賣以賺取差價等語（見
    偵查卷第18至21頁）。觀以被告前後所述買入15包愷他命之
    細節，及其欲以每公克1,000元之單價販出等情，甚為明確
    ，若非確有其事，實無虛構之可能及必要，又若被告係與友
    人合夥買入扣案之毒品施用，亦無理由故意向檢、警隱匿之
    ，反陳稱較重情節之販毒。
  (三)被告嗣於原審開始翻異前詞，辯稱：扣案之15包愷他命僅係
    買入，單純供己施用，並無販賣營利之意圖云云，另就施用
    愷他命之頻率、方法、施用量供稱：「磨成粉，捲成菸，點
    火來抽」、「（問：多久施用1次？）菸熄掉就再拿來點」
    、「（問：施用之頻率？）10分鐘抽1根或1分鐘抽1根都可
    以」、「（問：你是否天天施用？）對」、「（問：每次施
    用的量？）我不知道，隨便灑、隨便抹」云云（見原審卷第
    96頁、第97頁），由被告所稱每日施用愷他命，愷他命菸捲
    熄掉就繼續點來抽，每10分鐘或每分鐘抽1根，施用量是隨
    便灑、隨便抹等情，與一般花施用毒品之情形差異甚大，況
    被告於97年6月29日為警查獲後所採集尿液檢體，經臺灣檢
    驗科技股份有限公司先以EIA酵素免疫分析法初步檢驗、再
    以氣相層析質譜儀法確認檢驗結果，呈Ketamine類陰性反應
    （Nor-Ketamines及Katamine均未檢出），有臺灣檢驗科技
    股份有限公司濫用藥物尿液檢驗報告在卷可稽（見原審卷第
    21頁），而被告亦無任何施用毒品前案紀錄，有本院被告前
    案紀錄表1份在卷可參，足見被告辯稱其有施用愷他命云云
    ，難以可採。
  (四)復按販賣毒品罪，係行為人明知其為毒品，意圖營利，而將
    毒品購入或賣出，有一於此，其犯罪即屬完成，不必二者兼
    備，因此，所謂販賣毒品者，並不以販入之後，復行賣出為
    必要條件，只要以營利為目的，將毒品購入或賣出，有一於
    此，其犯罪就已完成，故不論販入或賣出行為，皆屬於販賣
    行為之一部分（最高法院88年度臺上字第2398號、90年度臺
    上字第1204號、91年度臺上字第1143號判決意旨參照）。查
    本件扣案之第三級毒品愷他命，分裝為15包，分別各毛重約
    4.9公克、4.9公克、5.2公克、4.9公克、5.3公克、5.1公克
    、4.9公克、5.0公克、4.9公克、5.2公克、2.1公克、2.2公
    克、2.2公克、2.3公克、2.2公克等情形，為被告所承認，
    並有扣押物品目錄表之記載可稽（見偵查卷第12頁、第13頁
    ），此等愷他命顯然係以分裝袋，刻意均勻分裝成兩類重量
    （其一為毛重約4.9公克至5.3公克，另一為毛重約2.1公克
    至2.3公克），被告以2萬餘元買入此等毒品，理應於購買時
    檢視，至遲亦會於購入後立即加以清點，衡情不可能於購入
    後翌日尚不知此情，被告卻稱在被查獲前不知扣案毒品之重
    量有所不同云云，所述亦顯不足採。又被告於警詢中供承其
    無業（見偵查卷第15頁），於原審改稱：其在酒店擔任少爺
    ，每月薪資10幾萬，但因為家裡負債很多，都要拿去還債等
    語（見原審卷第123頁），無論被告於警詢或原審所述，何
    者為真，均足徵被告之經濟狀況不佳。綜上所述，被告於查
    獲前既無施用愷他命之習慣，又在其經濟狀況不甚良好之狀
    況下，竟1次花費27,800元，購入數量不小之毒品，復均勻
    分裝成兩類不同重量之包裝，已如前所述；被告於警詢自白
    ：其購入愷他命15包，欲以每公克1,000元之價格販售不特
    定人等語，比照前述毛重每公克之買入價約為442元，其間
    確有價差，足徵被告於警詢之供述與事實相符，其販入愷他
    命15包，目的係基於營利之意圖，供販賣之用無誤。被告事
    後辯稱與他人合夥買入云云，此有利之陳述毫無理由於警詢
    、偵查不為之，又與原審陳述全部扣案毒品是為自行施用云
    云亦不相符，顯前開施用之辯詞不為原審所採，臨訟再為編
    串之詞，委不足取。本件事證明確，被告販賣毒品愷他命之
    犯行已堪認定，應依法論科。
三、按愷他命（ketamine）為毒品危害防制條例第2條第2項第3
    款所列之第三級毒品。故核被告所為，係犯毒品危害防制條
    例第4條第3項之販賣第三級毒品罪，起訴書雖認被告所為，
    係犯同條例第5條第3項意圖販賣而持有第三級毒品罪嫌，然
    經檢察官於原審當庭更正起訴法條為同條例第4條第3項之販
    賣罪嫌，爰無庸變更起訴法條。被告販入毒品後，持有毒品
    愷他命之低度行為，為販賣第三級毒品之高度行為所吸收，
    不另論罪。查獲員警於發覺被告持有愷他命之時，警方僅知
    悉其持有毒品，而以該持有量尚難產生被告有販毒之合理懷
    疑，此由上開查獲員警證述：被告向警方坦承販毒，警察都
    嚇一跳等語，更足以證明。故當時警方尚未發覺被告有販賣
    愷他命之行為，被告即主動向警方供出其意圖營利而販入愷
    他命，有查獲之員警黎萬仁、劉勇男於原審之證述可稽（見
    原審卷第98頁、第99頁、第105頁），被告向警察陳述其意
    圖販賣而販入愷他命之行為，應合於自首之規定，本院斟酌
    其情節，予以減輕其刑。
四、又按刑法第59條之酌量減輕其刑，必於犯罪另有特殊之原因
    與環境等等，在客觀上足以引起一般同情，認為即予宣告法
    定低度刑期猶嫌過重者，始有其適用（最高法院45年臺上字
    第1165號、51年臺上字第899號判例參照）。檢察官上訴，
    指摘依被告之犯罪情狀，並無可憫恕之處，原審適用刑法第
    59條之規定酌減被告之刑，有所失當等語。查原審以被告實
    際犯罪之情狀，情輕法重，認為被告非無顯可憫恕之處，惟
    被告正處青壯，身體健康，不尋正當之營生管道，而欲以販
    賣毒品營利，以其犯罪之情狀，雖非重大，然客觀上亦無顯
    可憫恕之處。原審就被告有罪部分，認定被告販賣第三級毒
    品，雖有見地，惟原判決引用刑法第59條，尚屬未合，檢察
    官以此指摘，非無理由，原審復未斟酌被告符合自首之規定
    ，亦有不當，原判決此部分即屬無可維持，應予撤銷改判。
    爰審酌被告前雖未有刑事前案紀錄，有本院被告前案紀錄表
    在卷可按，素行尚可，販入毒品之數量尚非重大，復未售出
    即為警查獲，又被告於警詢坦承犯行，可見其尚存誠實之本
    性，然年輕力盛，僅為一己之私利，無視於毒品之危害性及
    防制毒品危害之禁令，販入毒品伺機出售，不僅可能助長毒
    品氾濫，戕害他人之身心發展，且足以使購買而施用者導致
    精神障礙、性格異常，甚至造成生生理成癮性及心理依賴性
    ，戕害國民身心健康、犯後於審理中復否認犯行等一切情狀
    ，量處有期徒刑3年6月，以資懲警。
五、扣案之第三級毒品愷他命15包（驗餘扣除包裝塑膠袋總重4.
    35公克及鑑驗所用罄之0.16公克後，總重58.36公克），為
    本件販入之毒品，係屬違禁物，應依刑法第38條第1項第1款
    之規定宣告沒收。扣案包裝上開毒品愷他命之外包裝袋15只
    ，係被告所有，供作為毒品外包裝之用，有防止毒品愷他命
    裸露、逸出及潮濕之功用，並便於分裝、攜帶、販賣毒品所
    用之物，為供被告犯販賣第三級毒品犯罪所用之物，應依毒
    品危害防制條例第19條第1項規定併予宣告沒收。至扣案之
    行動電話1支、筆記本（扣押物品清單上記載為「帳冊」）1
    本、紅包紙袋及現金51,400元等物，被告陳稱扣案筆記本係
    其記載對朋友放款之債款、利息及日常瑣事之紀錄，其餘物
    品亦均與其購入前述扣案15包愷他命之犯行無關，因查無何
    證據足以認與本案有罪部分有何關聯，又均非違禁物，爰不
    宣告沒收。
乙、無罪部分：
一、公訴意旨另以：被告於97年5月6日16時至17時間，在桃園縣
    中壢市○○路麥當勞附近，以35,000元之價格，向真實姓名
    年籍不詳綽號「龍岡飆仔」之人，購入毒品愷他命20包，利
    用「080 桃園星願網站」聊天室，與網友約定交易愷他命之
    時間、地點，甲○○即以此方式於同年5月間，在桃園縣中
    壢市的KTV、麥當勞速食餐廳及汽車旅館，以每公克1,000元
    之代價，多次販賣愷他命予某真實姓名年籍不詳之不特定人
    。因認被告此部分所為涉犯毒品危害防制條例第4條第3項之
    販賣第三級毒品罪嫌。
二、按被告未經審判證明有罪確定前，推定其為無罪；犯罪事實
    應依證據認定之，無證據不得認定犯罪事實；又檢察官就被
    告犯罪事實，應負舉證責任，並指出證明之方法；被告之自
    白，不得作為有罪判決之為一證據；又不能證明被告犯罪或
    其行為不罰者應諭知無罪之判決，刑事訴訟法第154條、第
    161條第1項、第156條第2項、第301條第1項分別定有明文。
    因此，檢察官對於起訴之犯罪事實，應負提出證據及說服之
    實質舉證責任。再刑事訴訟法上所謂認定犯罪事實之證據，
    係指足以證明被告確有犯罪行為之積極證據而言，該項證據
    必須適合於被告犯罪事實之認定，始得採為斷罪之資料；如
    未能發現相當證據，或證據不足以證明，自不能以推測或擬
    制之方法，以為裁判之基礎；而認定犯罪事實所憑之證據，
    無論係直接證據或間接證據，其為訴訟上之證明，須於通常
    一般人均不致有所懷疑，而得確信其為真實之程度者，始得
    據為有罪之認定，倘其證明尚未達到此一程度，而有合理之
    懷疑存在，本諸無罪推定原則，自應為被告無罪之諭知（最
    高法院69年臺上字第4913號、40年臺上字第86號、76年臺上
    字第4986號判例意旨參照）。
三、公訴意旨認被告涉犯此部分毒品危害防制條例第4條第3項罪
    嫌，無非以：被告於警詢及偵查中之自白，及扣案之筆記本
    、扣案現金51,400元其中之16,400元，為其論據。
四、訊據被告堅詞否認有此部分販賣愷他命之犯行，辯稱：其於
    97年5月6日沒有向綽號「龍岡飆仔」之人購買20包愷他命，
    也沒有販賣予任何人，之前在警詢及偵查中之自白是虛構的
    ，扣案筆記本係其針對朋友間放款債務、利息及日常瑣事之
    紀錄，並非販毒之紀錄等語。經查：
  (一)就檢察官所指被告於97年5月6日向綽號「龍岡飆仔」之人1
    次購入20包愷他命，並利用網路聊天室，將該20包愷他命陸
    續全部販售予不特定人一節，查並未查扣此部分之愷他命或
    包裝袋，而係被告於同年月29日經警查獲其持有愷他命犯行
    後，於警詢及偵查中曾一度自白此部分之情節，而認有此部
    分罪嫌。然依被告之自白，所購入之20包愷他命總重量為何
    ？各包重量為何？購入時每公克買價為何？得否確定為愷他
    命？司法警察於警詢中、檢察官於偵查中皆未訊及，被告於
    審理中復否認此部分犯行，檢察官所指被告涉犯此部分販賣
    第三級毒品愷他命犯行，已非無疑。
  (二)被告於警詢中雖曾陳稱：「（問：你販售愷他命價錢如何計
    算？）1公克1,000元」（見偵查卷宗第19頁），然其解讀如
    附件之扣案筆記本內容時，又稱：「第2頁記載的，4表示4
    公克，5表示5公克，（2000）就是收取2, 000元，以此類推
    」等語（見偵查卷宗第21頁、第22頁），被告既稱1公克愷
    他命售價1,000元，然檢察官所指被告用以記載販賣愷他命
    所得事項之扣案筆記本，依被告上開解讀，又有：愷他命4
    公克賣2,000元、5公克賣2,000元、7公克賣3,000元、6公克
    賣3,000元等情形，詳如附件所示，顯與被告先前所稱1公克
    賣1, 000元之情不相符合。再者，被告於偵查中又稱：「97
    年5月6日購得之20包愷他命1包賣2,000元」等語（見偵查卷
    宗第49頁），其所謂「1包」重量究竟為何，檢察官於偵查
    中並未訊明，被告於審理中已否認犯行，是亦無從再向被告
    就販出之單價查明。綜上，被告於警詢、偵查中歷次所陳述
    販出之每公克單價均互核不符。
  (三)被告雖於警詢、偵查中自白扣案之筆記本內容係記載販賣愷
    他命之數量及所得款項，然該筆記本係被告自行製作，且如
    附件所示之文字、數字係販賣愷他命之數量及所得款項皆係
    被告之自白，被告事後否認該筆記本之內容係記載販賣愷他
    命之數量及所得，且其於警詢、偵查中所自白販賣之單價及
    數量，均與其所陳述筆記本內之記載不符，而該筆記本上記
    載如附件所示之文字、數字，甚為簡略，難遽採為認定被告
    有此部販賣第三級毒品之不利證據。
  (四)綜上所述，被告雖於警詢及偵查中曾一度自白於97年5月6日
    購入20包愷他命，陸續全部販出云云，然被告於審理中翻異
    前詞，改稱並無此等販入愷他命販賣之事實，衡以所指20包
    愷他命之重量及單價均屬不明；且被告於警詢、偵查中歷次
    自白販出之每公克單價均不相符合，與扣案筆記本記載之內
    容亦互核不符；再者，扣案筆記本記載，如附件所示之文字
    、數目甚為簡略，被告上開自白，非無瑕疵，如附件所示之
    筆記內容，亦有記帳或記載日常瑣事可能性，故本難僅憑其
    自白遽認被告有上開販賣第三級毒品之犯行。至於扣案之現
    金，被告已於審理中否認係販賣愷他命所得，亦乏其他證據
    足資證明係其販賣毒品所得。是本件檢察官所舉出關於被告
    此部分販賣第三級毒品犯行之證據，本院認尚未達於通常一
    般之人均不致有所懷疑，而得確信其為真實之程度；此外復
    查無其他積極證據，足資證明被告有此部販賣第三級毒品之
    犯行，即不能證明被告此部犯罪，核諸前揭說明，此部分自
    應為被告無罪之諭知。
五、原判決已敘明如何無從認定被告此部分販賣毒品犯行，核無
    違經驗法則或論理法則。檢察官上訴意旨猶以：被告於警詢
    及偵訊中已詳述筆記本所記載，販賣愷他命之數量及收取之
    金額，亦詳述每筆紀錄所代表之意思，其警詢及偵訊之陳述
    前後一致，顯非臨訟編撰，又被告經查獲時，扣得其持有之
    愷他命15包，被告復供承係為利用網路意圖販出而販入等情
    ，可見被告警、偵訊之自白此部分販賣愷他命，與事實相符
    ，又販賣毒品之單價與購買者之交情厚淺、購買數量多寡等
    有不一，被告對於販毒單價或數量之自白難免有所出入，而
    筆記本之記載可輔助記憶，該等記載所代表之意義，業經被
    告供述明確，對於筆記本有關生活瑣碎事務之記載，被告亦
    說明清楚，原審逕認被告之警、偵訊自白有瑕疵、筆記本有
    關販毒之記載可能為記帳或日常瑣事，容有誤會等語。然刑
    事訴訟法第156條第2項規定，被告雖經自白，仍應調查其他
    必要之證據，以察其是否與事實相符。立法目的乃欲以補強
    證據擔保自白之真實性；亦即以補強證據之存在，藉之限制
    自白在證據上之價值。而所謂補強證據，則指除該自白本身
    外，其他足資以證明自白之犯罪事實確具有相當程度真實性
    之證據而言。雖其所補強者，非以事實之全部為必要，但亦
    須因補強證據與自白之相互利用，而足使犯罪事實獲得確信
    者，始足當之（最高法院74年臺覆字第10號判例參照）。本
    件關於被告涉嫌於97年5月6日販入愷他命，之後相繼販出部
    分，雖有被告於警詢及偵查中一致之自白可稽，惟無購毒者
    之證述，亦無該部分毒品扣案，以補強其自白，故對於其所
    購入者是否確實係愷他命，猶屬存疑，單以筆記本之記載及
    嗣後查扣之愷他命，其證明力仍屬不足，蓋同年月29日查獲
    之愷他命與此部分之犯嫌，並無當然得為一律比照之理。檢
    察官就此部分上訴，僅就原審採證再為爭執，核無理由，應
    予以駁回。
據上論斷，依刑事訴訟法第368條、第369條第1項前段、第364條
、第299條第1項前段，毒品危害防制條例第4條第3項、第19條第
1 項，刑法第11條前段、第62條前段、第38條第1項第1款，判決
如主文。
本案經檢察官陳玉珍到庭執行職務。
中    華    民    國    98    年    10    月    21    日
                  刑事第二十一庭審判長法  官  蔡聰明
                                      法  官  許永煌
                                      法  官  趙文卿
有罪部分，檢察官及被告均得上訴
無罪部分，檢察官得上訴
以上正本證明與原本無異。
如不服本判決應於收受判決後10日內向本院提出上訴書狀，並應
敘述具體理由。其未敘述上訴理由者，應於上訴期間屆滿後20日
內向本院補提理由書(均須按他造當事人之人數附繕本)「切勿逕
送上級法院」。
                                      書記官  葉金發
中    華    民    國    98    年    10    月    21    日
附錄本案論罪科刑之法條：
毒品危害防制條例第4條第3項
製造、運輸、販賣第三級毒品者，處5年以上有期徒刑，得併科
新臺幣5百萬元以下罰金。製造、運輸、販賣第四級毒品者，處3
年以上10年以下有期徒刑，得併科新臺幣3百萬元以下罰金。
毒品危害防制條例第19條第1項
犯第4條至第9條、第12條、第13條或第14條第1項、第2項之罪者
，其供犯罪所用或因犯罪所得之財物，均沒收之，如全部或一部
不能沒收時，追徵其價額或以其財產抵償之。
附件：
第1頁
      計程車送客
      男生x2克
      女生x5克
      海苔x25克
      小孩x1
      昌庫：公司
第2頁
      公（唐）靜（2000）100（28000）
      公                  4（2000）
      公                  4（2000）
      唐                  5（2000）
      公                  7（3000）
      公                  4（2000）
      公                  6（3000）
      公            （34）4（2000）
                             18000
第3頁
      出                  4（2000）
      公（傑）            4（2000）
      公                  4（2000）
      公                  4（2000）
      唐                  4（1600）
      公（傑）            5（2000）
      公            （30）5（2000）
                             13600
第4頁
      雪                  4（2000）
      吉                  4（2000）
      傑                  4（2000）
      輝                  4（2000）
      唐                  4（1600）
      吉                  4（2000）
      輝                  4（2000）
                             13200
第5頁
      雪                     2000
      輝                     2000
      吉                     2000
      盧                     1000
      詮                     4000
           煙600
           四川地震1000
           吉x200 報帳
           晚餐：500


司法院資訊處製作；財團法人民間司法改革基金會備份。
